【裁判字號】    90,上易,680
【裁判日期】    900410
【裁判案由】    傷害
【裁判全文】
臺灣高等法院臺中分院刑事判決                      九十年度上易字第六八號
    上  訴  人  臺灣台中地方法院檢察署檢察官
    被      告  甲○○
右上訴人因被告傷害等案件，不服臺灣台中地方法院八十九年度易字第三六二六號中
華民國九十年一月十八日第一審判決（起訴案號：臺灣台中地方法院檢察署八十九年
度偵字第一三七六四號），提起上訴，本院判決如左：
      主  文
原判決關於連續傷害及定執行刑部分撤銷。
甲○○連續傷害人之身體，處有期徒刑參月，如易科罰金以參佰元折算壹日。
其他上訴駁回。
      事  實
本院認定之犯罪事實與原審判決書之記載相同，玆引用之。（如附件）
      理  由
一、引用原審判決書所記載之證據。
二、核被告甲○○所為係犯刑法第二百七十七條第一項之普通傷害罪及同法第三百零
    五條之恐嚇危害安全罪。其先後二次傷害犯行，犯罪構成要件相同，顯係基於概
    括犯意反覆為之，為連續犯，應依法論以一罪，並加重其刑。至其所犯上開普通
    傷害及恐嚇危害安全等二罪間，犯意各別，行為互異，應分論併罰。原審就恐嚇
    危害安全罪部分，適用刑法第三百零五條、第四十一條、罰金罰鍰提高標準條例
    第一條前段、第二條，並審酌被告犯罪之動機、目的、手段、所生危害及犯後態
    度等一切情狀，量處拘役四十日，並諭知易科罰金之折算標準，另說明被告所用
    之短槍一支並未扣案，且不能證明係違禁物，為免將來執行困難，故不予宣告沒
    收，認事用法核無違誤，量刑亦妥適，檢察官上訴意旨指摘原判決此部分量刑過
    輕，非有理由，應予駁回。至普通傷害罪部分，原審予以論罪科刑，固非無見，
    惟查被告連續毆打告訴人丙○○，使告訴人之身體多處受傷，原審竟僅予以量處
    拘役四十日，量刑顯屬過輕，檢察官上訴意旨執此指摘原判決量刑過輕，非無理
    由，應由本院將原判決關於此部分及定執行刑部分予以撤銷改判。爰審酌被告犯
    罪之動機、目的、手段、所生危害及犯後態度等一切情狀，量處如主文第二項所
    示之刑，並諭知易科罰金之折算標準，以示懲儆。
三、據上論斷，應依刑事訴訟法第三百六十九條第一項前段、第三百七十三條、第三
    百六十四條、第二百九十九條第一項前段、第三百六十八條、刑法第五十六條、
    第二百七十七條第一項、第四十一條、罰金罰鍰提高標準條例第一條前段、第二
    條，判決如主文。
本案經檢察官乙○○到庭執行職務。
中      華      民      國    九十      年      四      月       十     日
                              臺灣高等法院臺中分院刑事第八庭
                                    審判長法  官  羅  得  村
                                          法  官  林  輝  煌
                                          法  官  劉  榮  服
右正本證明與原本無異。
不得上訴。
                                          書記官  陳  俞  豪
中      華      民      國    九十    年      四     月      十一    日
                                                                     Ａ


司法院資訊處製作；財團法人民間司法改革基金會備份。
